【裁判字號】    98,訴,63
【裁判日期】    980224
【裁判案由】    違反毒品危害防制條例
【裁判全文】
臺灣嘉義地方法院刑事判決                98年度訴字第63號
公  訴  人  臺灣嘉義地方法院檢察署檢察官
被      告  甲○○
上列被告因違反毒品危害防制條例案件，經檢察官提起公訴（九
十七年度毒偵字第一八０八號），被告於本院行準備程序時就犯
罪事實為有罪之陳述，經本院合議庭裁定適用簡式審判程序，判
決如下：
    主  文
甲○○施用第一級毒品，累犯，處有期徒刑捌月。
    事  實
一、甲○○前於民國九十五年間因違反毒品危害防制條例案件，
    經本院九十五年訴字第三七六號判處有期徒刑八月確定，於
    九十五年九月十八日入監執行，甫於九十六年五月十八日因
    刑期滿執行完畢。詎仍不知悔悟，復基於施用第一級毒品之
    犯意，於九十七年八月二十二日十四時許往前回溯九十六小
    時內之某時許，在台北縣三重市○○路旁之公園內，施用第
    一級毒品海洛因一次，嗣於九十七年八月二十二日十三時三
    十分許，在嘉義縣布袋鎮普天宮前為警查獲，並經其同意採
    集尿液送驗後，結果呈嗎啡陽性反應，始查悉上情。
二、案經嘉義縣警察局布袋分局報告臺灣嘉義地方法院檢察署檢
    察官偵查起訴。
    理  由
一、本件係經被告甲○○於本院準備程序中就被訴事實為有罪之
    陳述，經本院合議庭裁定由受命法官獨任以簡式審判程序審
    理，依刑事訴訟法第二百七十三條之二、同法第一百五十九
    條第二項規定，不適用傳聞法則有關限制證據能力之相關規
    定，合先敘明。
二、上開犯罪事實業據被告甲○○於偵審時自白不諱，被告經警
    採集其尿液送驗結果，呈第一級毒品海洛因代謝物嗎啡陽性
    反應之事實，有正修科技大學超微量研究科技中心檢驗報告
    、嘉義縣警察局布袋分局偵辦涉嫌毒品案代號與真實姓名對
    照表在卷可稽，是上開補強證據，已足資擔保被告前述自白
    之真實性，核與事實相合，可信為真實。本案事證明確，被
    告施用第一級毒品犯行，應堪認定。
三、按毒品危害防制條例於九十二年七月九日修正公布，自九
    十三年一月九日施行，其中第二十條、第二十三條將施用毒
    品之刑事處遇程序，區分為「初犯」及「五年內再犯」、「
    五年後再犯」，參酌立法理由，修正毒品危害防制條例就施
    用毒品者，祇於「初犯」及「五年後再犯」二種情形，有其
    追訴條件之限制，即須於初犯經觀察、勒戒或強制戒治釋放
    後，五年內均無施用毒品之行為，始能認其前所實施之觀察
    、勒戒或強制戒治已足遮斷毒癮，而得於五年後再犯時，再
    予適用初犯之規定，重行觀察、勒戒等程序。倘五年內已經
    再犯，被依法追訴處罰，縱其第三次（或第三次以上）施用
    毒品之時間在初犯釋放五年以後，即與「五年後再犯」之情
    形有別，且因已於「五年內再犯」，顯見其再犯率甚高，原
    實施觀察、勒戒或強制戒治，已無法收其實效，而無五年戒
    斷期之存在，自無再經觀察、勒戒及強制戒治之必要，由檢
    察官逕行起訴，始符新法修正之本旨（最高法院九十五年度
    台非字第五十九號判決意旨及同院九十五年度第七次刑事庭
    會議決議可資參照）。查被告前於八十八年間因施用毒品案
    件，經本院裁定觀察、勒戒後，認為有施用傾向而予以強制
    戒治，甫於八十九年五月二十九日停止戒治出監，復於釋放
    後五年內，於九十二年間再犯施用毒品案件，經本院以九十
    二年度訴字第四六一號判決判處有期徒刑七月，於九十三年
    八月五日縮短刑期執行完畢，此有臺灣高等法院被告前案紀
    錄表可佐，其於觀察、勒戒執行完畢釋放後五年內，已因再
    犯施用毒品案件受追訴處罰，揆諸前開實務見解，被告再犯
    本件施用毒品犯行，即應依該條例第十條第一項處罰。
四、查海洛因係屬毒品危害防制條例第二條第二項第一款所稱之
    第一級毒品；核被告所為，係犯毒品危害防制條例第十條第
    一項施用第一級毒品罪。又被告於九十五年間曾因違反毒品
    危害防制條例案件，經本院九十五年訴字第三七六號判處有
    期徒刑八月確定，於九十五年九月十八日入監執行，甫於九
    十六年五月十八日因刑期滿執行完畢，有臺灣高等法院被告
    前案紀錄表在卷可稽，其於受徒刑之執行完畢後，五年內故
    意再犯本件有期徒刑以上之罪，為累犯，應依刑法第四十七
    條第一項之規定加重其刑。
五、爰審酌被告前因施用毒品犯行，甫經服刑期滿後猶故態復萌
    ，再施用毒品不輟，無視於毒品對於自身健康之戕害及國家
    對於杜絕毒品犯罪之禁令，惡性非輕；國中畢業之智識程度
    ；自述未婚、目前在做木工，月入一、二萬元，父、母親均
    已身亡，有六個兄弟之生活狀況；本次查獲施用之次數；犯
    後坦承犯行，尚知悔悟，態度良好等一切情狀，量處如主文
    所示之刑，以資懲儆。
據上論斷，應依刑事訴訟法第二百七十三條之一第一項、第二百
九十九條第一項前段，毒品危害防制條例第十條第一項，刑法第
十一條前段、第四十七條第一項，判決如主文。
本案經檢察官楊騏嘉到庭執行職務。
中    華    民    國    98    年    2     月    24    日
                  刑事第一庭  法  官  黃明展
以上正本證明與原本無異。
如不服本判決應於收受判決後10日內向本院提出上訴書狀，並應
敘述具體理由；其未敘述上訴理由者，應於上訴期間屆滿後20日
內向本院補提理由書（均須按他造當事人之人數附繕本）「切勿
逕送上級法院」。
中    華    民    國    98    年    2     月    24    日
                              書記官  張菀純
附記本判決論罪之法條
毒品危害防制條例第十條第一項：
施用第一級毒品者，處六月以上五年以下有期徒刑。


司法院資訊處製作；財團法人民間司法改革基金會備份。
